nl: Wimperverwijderaar formulering: Balsem; Crème; Gel; Op olie gebaseerd; Gedrenkt kussentje; Op waterbasis; Andere
de: Wimpernentferner-Formulierung: Balsam; Creme; Gel; Auf Öl-Basis; Getränkte Pads; Auf Wasserbasis; Sonstiges
sl-SI: Formulacija odstranjevalca trepalnic: Balzam; Krema; Gel; Na oljni osnovi; Prepojene blazinice; Na vodni osnovi; Drugo
pl: Formuła zmywacza do rzęs: Balsam; Krem; Żel; Na bazie oleju; Waciki nasączone; Na bazie wody; Inne
sv: Fransborttagningsmedlets formulering: Balsam; Kräm; Gel; Oljebaserad; Pad-indränkt; Vattenbaserad; Övrigt
da: Øjenvippefjerneres formulering: Balsam; Fløde; Gel; Oliebaseret; Vatrondel; Vandbaseret; Andet
tr: Kirpik çıkarıcı formülasyonu: Balm; Krema; Jel; Yağ bazlı; Pedde emdirilmiş; Su bazlı; Diğer
fr: Formulation du dissolvant à faux-cils: Baume; Crème; Gel; À base d'huile; Tampon imbibé; À base d’eau; Autre
ro-RO: Formularea soluției de îndepărtare a genelor: Balsam; Cremă; Gel; Pe bază de ulei; Tampon îmbibat; Pe bază de apă; Altele
pt-BR: Formulação do removedor de cílios: Bálsamo; Creme; Gel; À base de óleo; Disco embebido; À base de água; Outro
en: Eyelash remover formulation: Balm; Cream; Gel; Oil-based; Pad-soaked; Water-based; Other
lt-LT: Blakstienų valiklio formuluotė: Balzamas; Kremas; Gelis; Aliejinis; Mirkytos pagalvėlės; Vandens pagrindu; Kita
zh-CN: 假睫毛卸除剂配方: 香脂; 奶油; 发胶; 油性; 浸润棉片; 水性; 其他
th: สูตรน้ำยาล้างขนตา: บาล์ม; ครีม; เจล; สูตรน้ำมัน; แผ่นชุบ; สูตรน้ำ; อื่นๆ
bg-BG: Формула на средството за премахване на мигли: Балсам; Крем; Гел; На маслена основа; Напоени тампони; На водна основа; Други
cs: Složení odstraňovače řas: Balzám; Smetana; Gel; Na bázi oleje; Napuštěné polštářky; Na vodní bázi; Jiné
pt-PT: Formulação do removedor de pestanas: Bálsamo; Creme; Gel; À base de óleo; Disco embebido; À base de água; Outro
hr-HR: Formulacija sredstva za skidanje trepavica: Balzam; Krema; Gel; Na bazi ulja; Natopljeni jastučić; Na bazi vode; Ostalo
ko: 속눈썹 리무버 제형: 밤; 크림; 젤; 오일 기반; 패드 타입; 물 기반; 기타
es: Formulación del removedor de pestañas: Bálsamo; Crema; Gel; A base de aceite; Almohadilla empapada; A base de agua; Otros
ja: まつげリムーバー配合: バーム; クリーム; ゲル; 油性; パッド浸み込み; 水性; その他
zh-TW: 睫毛卸除劑配方: 軟膏; 鮮奶油; 凝膠; 油基; 浸濕棉片; 水性; 其他
nb: Øyevippefjernermiddelformulering: Balsam; Krem; Gel; Oljebasert; Puter med væske; Vannbasert; Annet
hu: Szempilla-eltávolító összetétele: Balzsam; Krém; Gél; Olajalapú; Átitatott párna; Vízalapú; Egyéb
fi: Ripsienpoistajan koostumus: Balsami; Kerma; Geeli; Öljypohjainen; Tyynyyn kostutettu; Vesipohjainen; Muu
el: Σύνθεση αφαιρετικού βλεφαρίδων: Βάλσαμο; Κρέμα; Τζελ; Με βάση το λάδι; Εμποτισμένα επιθέματα; Με βάση το νερό; Άλλο
vi: Công thức tẩy lông mi: Dầu thơm; Kem; Gel; Có dầu; Miếng tẩm; Gốc nước; Khác
it: Formulazione del rimuovi ciglia: Balsamo; Crema; Gel; A base oleosa; Dischetto imbevuto; A base d'acqua; Altro
ru: Состав средства для снятия накладных ресниц: Бальзам; Крем; Гель; На масляной основе; Пропитанные подушечки; На водной основе; Другой
sk-SK: Zloženie odstraňovača rias: Balzam; Krém; Gél; Na olejovej báze; Napustené tampóny; Na vodnej báze; Iné